<?xml version='1.0' encoding='utf-8'?>
<verb default="athshamhlaigh" disambig="">
  <verbalNoun default="athshamhlú" />
  <verbalAdjective default="athshamhlaithe" />
  <tenseForm default="athshamhlaigh" tense="Past" dependency="Indep" person="Base" />
  <tenseForm default="athshamhlaíomar" tense="Past" dependency="Indep" person="Pl1" />
  <tenseForm default="athshamhlaíodar" tense="Past" dependency="Indep" person="Pl3" />
  <tenseForm default="athshamhlaíodh" tense="Past" dependency="Indep" person="Auto" />
  <tenseForm default="athshamhlaigh" tense="Past" dependency="Dep" person="Base" />
  <tenseForm default="athshamhlaíomar" tense="Past" dependency="Dep" person="Pl1" />
  <tenseForm default="athshamhlaíodar" tense="Past" dependency="Dep" person="Pl3" />
  <tenseForm default="athshamhlaíodh" tense="Past" dependency="Dep" person="Auto" />
  <tenseForm default="athshamhlaíodh" tense="PastCont" dependency="Indep" person="Base" />
  <tenseForm default="athshamhlaínn" tense="PastCont" dependency="Indep" person="Sg1" />
  <tenseForm default="athshamhlaíteá" tense="PastCont" dependency="Indep" person="Sg2" />
  <tenseForm default="athshamhlaímis" tense="PastCont" dependency="Indep" person="Pl1" />
  <tenseForm default="athshamhlaídís" tense="PastCont" dependency="Indep" person="Pl3" />
  <tenseForm default="athshamhlaítí" tense="PastCont" dependency="Indep" person="Auto" />
  <tenseForm default="athshamhlaíodh" tense="PastCont" dependency="Dep" person="Base" />
  <tenseForm default="athshamhlaínn" tense="PastCont" dependency="Dep" person="Sg1" />
  <tenseForm default="athshamhlaíteá" tense="PastCont" dependency="Dep" person="Sg2" />
  <tenseForm default="athshamhlaímis" tense="PastCont" dependency="Dep" person="Pl1" />
  <tenseForm default="athshamhlaídís" tense="PastCont" dependency="Dep" person="Pl3" />
  <tenseForm default="athshamhlaítí" tense="PastCont" dependency="Dep" person="Auto" />
  <tenseForm default="athshamhlaíonn" tense="PresCont" dependency="Indep" person="Base" />
  <tenseForm default="athshamhlaím" tense="PresCont" dependency="Indep" person="Sg1" />
  <tenseForm default="athshamhlaímid" tense="PresCont" dependency="Indep" person="Pl1" />
  <tenseForm default="athshamhlaítear" tense="PresCont" dependency="Indep" person="Auto" />
  <tenseForm default="athshamhlaíonn" tense="PresCont" dependency="Dep" person="Base" />
  <tenseForm default="athshamhlaím" tense="PresCont" dependency="Dep" person="Sg1" />
  <tenseForm default="athshamhlaímid" tense="PresCont" dependency="Dep" person="Pl1" />
  <tenseForm default="athshamhlaítear" tense="PresCont" dependency="Dep" person="Auto" />
  <tenseForm default="athshamhlóidh" tense="Fut" dependency="Indep" person="Base" />
  <tenseForm default="athshamhlóimid" tense="Fut" dependency="Indep" person="Pl1" />
  <tenseForm default="athshamhlófar" tense="Fut" dependency="Indep" person="Auto" />
  <tenseForm default="athshamhlóidh" tense="Fut" dependency="Dep" person="Base" />
  <tenseForm default="athshamhlóimid" tense="Fut" dependency="Dep" person="Pl1" />
  <tenseForm default="athshamhlófar" tense="Fut" dependency="Dep" person="Auto" />
  <tenseForm default="athshamhlódh" tense="Cond" dependency="Indep" person="Base" />
  <tenseForm default="athshamhlóinn" tense="Cond" dependency="Indep" person="Sg1" />
  <tenseForm default="athshamhlófá" tense="Cond" dependency="Indep" person="Sg2" />
  <tenseForm default="athshamhlóimis" tense="Cond" dependency="Indep" person="Pl1" />
  <tenseForm default="athshamhlóidís" tense="Cond" dependency="Indep" person="Pl3" />
  <tenseForm default="athshamhlófaí" tense="Cond" dependency="Indep" person="Auto" />
  <tenseForm default="athshamhlódh" tense="Cond" dependency="Dep" person="Base" />
  <tenseForm default="athshamhlóinn" tense="Cond" dependency="Dep" person="Sg1" />
  <tenseForm default="athshamhlófá" tense="Cond" dependency="Dep" person="Sg2" />
  <tenseForm default="athshamhlóimis" tense="Cond" dependency="Dep" person="Pl1" />
  <tenseForm default="athshamhlóidís" tense="Cond" dependency="Dep" person="Pl3" />
  <tenseForm default="athshamhlófaí" tense="Cond" dependency="Dep" person="Auto" />
  <moodForm default="athshamhlaíodh" mood="Imper" person="Base" />
  <moodForm default="athshamhlaím" mood="Imper" person="Sg1" />
  <moodForm default="athshamhlaigh" mood="Imper" person="Sg2" />
  <moodForm default="athshamhlaímis" mood="Imper" person="Pl1" />
  <moodForm default="athshamhlaígí" mood="Imper" person="Pl2" />
  <moodForm default="athshamhlaídís" mood="Imper" person="Pl3" />
  <moodForm default="athshamhlaítear" mood="Imper" person="Auto" />
  <moodForm default="athshamhlaí" mood="Subj" person="Base" />
  <moodForm default="athshamhlaímid" mood="Subj" person="Pl1" />
  <moodForm default="athshamhlaítear" mood="Subj" person="Auto" />
</verb>
